臺灣彰化地方法院刑事判決　　　　　　　96年度易字第1268號
公　訴　人　臺灣彰化地方法院檢察署檢察官
被　　　告　丁○○
　　　　　　甲○○
上列被告等因竊盜案件，經檢察官提起公訴（96年度偵字第6953
號、96年度偵字第6021號），本院依簡式審判程序判決如下：
    主    文
丁○○竊盜，處有期徒刑月，如易科罰金，以新臺幣壹仟元折
算壹日；又共同竊盜，處有期徒刑月，如易科罰金，以新臺幣
壹仟元折算壹日，扣案之手套貳雙均沒收。應執行有期徒刑伍月
，如易科罰金，以新臺幣壹仟元折算壹日，扣案之手套貳雙均沒
收。
甲○○共同竊盜，累犯，處有期徒刑肆月，如易科罰金，以新臺
幣壹仟元折算壹日，扣案之手套貳雙均沒收。
    事    實
一、丁○○基於竊盜之犯意，意圖為自己不法之所有於民國96年
    5 月28日晚上11時許，進入位於彰化縣和美鎮○○路○ 段44
    3 號之「啟耀金屬工業股份有限公司」大門，並在上開公司
    無人居住之廠房內，徒手竊取丙○○所有之銅製架子10支（
    價值約新臺幣（下同）6 千元），得手後逃離現場，嗣於同
    年月31日下午3 時30分許，為警在彰化縣和美鎮○○路141
    號前盤查，其於有偵查犯罪權限之公務員尚未發覺時，主動
    向彰化縣警察局和美分局警員供出上情，自首行竊而接受裁
    判，並經警扣得前開銅製架子10支（均經丙○○領回）。
二、甲○○前因竊盜案件，經本院於93年8 月9 日以92年度訴字
    第1465號判處有期徒刑1 年4 月確定；又因連續施用第一級
    毒品案件，經本院以94年度訴字第491 號判處有期徒刑1 年
    ，上訴後，並經臺灣高等法院臺中分院於94年7 月4 日以94
    年度上訴字第1009號判決駁回上訴確定，上開2 罪，經入監
    接續執行後，於95年9 月5 日縮短刑期假釋出監，付保護管
    束，並於96年3 月23日保護管束期滿，假釋未經撤銷，視為
    執行完畢。詎仍不知悔改，與丁○○共同基於竊盜之犯意聯
    絡，意圖為自己不法之所有，於96年7 月28日下午5時30 分
    許，在位於彰化縣線西鄉○○村○○路20之1 號、無人居住
    之「來麗紡織公司」廠房內，分別著戴棉質手套1 雙，徒手
    竊取乙○○所有之馬達1 個、鐵管1 支（分別價值約5 千元
    、1 千元），得手後，欲離去之際，為乙○○發覺並報警處
    理，而當場扣得上開馬達1 個、鐵管1 支（均據乙○○領回
    ），及丁○○、甲○○分別所有之棉質手套各1 雙，始悉上
    情。
三、案經彰化縣警察局和美分局報請臺灣彰化地方法院檢察署檢
    察官偵查起訴。
    理    由
一、除被告所犯為死刑、無期徒刑、最輕本刑為3 年以上有期徒
    刑之罪或高等法院管轄第1 審案件者外，於前條第1 項程序
    進行中，被告先就被訴事實為有罪之陳述時，審判長得告知
    被告簡式審判程序之旨，並聽取當事人、代理人、辯護人及
    輔佐人之意見後，裁定進行簡式審判程序；除簡式審判程序
    及簡易程序案件外，第1 審應行合議審判，刑事訴訟法第27
    3條之1第1項、第284條之1 分別定有明文。本件被告丁○○
    、甲○○所涉均係死刑、無期徒刑、最輕本刑為3 年以上有
    期徒刑之罪或高等法院管轄第一審案件以外之罪，並於本院
    行準備程序時均就被訴事實為有罪之陳述，本院合議庭依前
    揭規定，經評議結果，裁定改由受命法官獨任行簡式審判程
    序，合先敘明。
二、上開事實，業據被告丁○○於警詢、偵訊、本院準備程序及
    審理中，甲○○於偵訊、本院準備程序及審理中坦承不諱（
    見臺灣彰化地方法院檢察署96年度偵字第6953號卷第35、36
    頁，96年度偵字第6021號卷第9 、10頁，本院96年度易字第
    1268號卷第23、30-32 頁），核與被害人乙○○、丙○○於
    警詢中所為之陳述相符（見臺灣彰化地方法院檢察署96年度
    偵字第6953號卷第8 、9 頁，96年度偵字第6021號卷第11頁
    ），且有現贓物認領保管單2 紙、現場圖1 紙、照片12紙在
    卷可稽（見臺灣彰化地方法院檢察署96年度偵字第6953號卷
    第18-20 、22-26 頁，96年度偵字第6021號卷第17、18頁）
    ，及被告丁○○、甲○○分別所有之棉質手套各1 雙扣案可
    佐（見臺灣彰化地方法院檢察署96年度偵字第6953號卷第54
    頁），足認被告上開自白，確與事實相符，本案事證明確，
    被告犯行堪以認定，應予依法論科。
三、核被告丁○○所為如事實欄一、二所載之行為，被告甲○○
    所為如事實欄二所載之行為，係分別犯刑法第320 條第1項
    之竊盜罪。被告丁○○與甲○○2 人就事實欄二所示之竊盜
    犯行，均具有犯意之聯絡及行為之分擔，應分別論以共同正
    犯。再被告丁○○所為如事實欄一、二所示之竊盜犯行，犯
    意各別，行為互殊，應分論併罰之。查被告甲○○前因竊盜
    案件，經本院於93年8 月9 日以92年度訴字第1465號判處有
    期徒刑1 年4 月確定；又因連續施用第一級毒品案件，經本
    院以94年度訴字第491 號判處有期徒刑1 年，上訴後，並經
    臺灣高等法院臺中分院於94年7 月4 日以94年度上訴字第10
    09號判決駁回上訴確定，上開2 罪，經入監接續執行後，於
    95年9 月5 日縮短刑期假釋出監，付保護管束，並於96 年3
    月23日保護管束期滿，假釋未經撤銷，視為執行完畢。此有
    臺灣高等法院被告前案紀錄表、臺灣彰化地方法院檢察署刑
    案資料查註查紀錄表各1 份附卷可考，被告甲○○於有期徒
    刑執行完畢後，5 年內故意再犯本件有期徒刑以上之罪，為
    累犯，應依刑法第47條第1 項規定加重其刑。另按刑法第62
    條所謂「發覺」，固非以有偵查犯罪職權之機關或人員確知
    其人犯罪無誤為必要，而於對其發生嫌疑時，即得謂為已發
    覺；但此項對犯人之嫌疑，仍須有確切之根據得為合理之可
    疑者，始足當之，若單純主觀上之懷疑，要不得謂已發生嫌
    疑（最高法院72年臺上字第641 號判例意旨參照）。本件有
    關被告丁○○涉犯如事實欄一所載之竊盜犯行，被告丁○○
    係因員警於96年5 月31日下午3 時30分許，在彰化縣和美鎮
    ○○路141 號前盤查，被告丁○○即主動將如事實欄一所載
    之銅製架子10支交予員警，雖當場無具體事證足資證明被告
    丁○○確實涉有事實欄一所載之竊盜犯行，而被告丁○○外
    觀亦無何特徵足以顯現其係現行犯或準現行犯之情形下，被
    告丁○○即當場主動向彰化縣警察局和美分局警員自首其所
    為如事實欄一所載之竊盜犯行，經被告丁○○於警詢及本院
    審理中陳稱明確（見臺灣彰化地方法院檢察署96年度偵字第
    6021號卷第10頁，本院96年度易字第1268號卷第31頁），足
    認被告丁○○確係在警員未發現有確切之根據得為合理之懷
    疑前，即主動供述其如事實欄一所載之竊盜犯行無訛，被告
    丁○○對於如事實欄一所載未發覺之罪自首而接受裁判，爰
    依自首之規定減輕其刑。爰審酌被告2 人之素行，及正值青
    壯之年，不思循正當途徑獲取所需，僅因缺錢花用，即任意
    竊取他人財物，侵害他人權益非微，惟考量被告2 人行竊之
    手段、次數，所得財物之價值，與犯後均坦承犯行，態度尚
    屬良好，且被告丁○○就事實欄一所載犯行，已與被害人丙○○達成調解成立，有彰化縣和美鎮調解委員會調解書1 紙
    在卷可憑（見臺灣彰化地方法院檢察署96年度偵字第6021號
    卷第19頁）等一切情狀，分別量處如主文所示之刑，並分別
    諭知易科罰金之折算標準，且就被告丁○○之部分定其應執
    行之刑，並諭知易科罰金之折算標準。另本件被告2 人犯罪
    時間均係在96年4 月24日以後，並不符合中華民國96 年 罪
    犯減刑條例所定之減刑要件，尚均無依該條例規定予以減刑
    之餘地。
四、扣案如事實欄一所示之銅製架子10支，係被告丁○○竊盜所
    得之物，為被害人丙○○所有，業經領回；扣案如事實欄二
    所示之馬達1 個、鐵管1 支，係被告丁○○、甲○○共同竊
    盜所得之物，為被害人乙○○所有，均亦經領回，有贓物認
    領保管單2 紙在卷足憑（見臺灣彰化地方法院檢察署96年度
    偵字第6953號卷第18頁，96年度偵字第6021號卷第17頁），
    且非違禁物，爰均不另為沒收之諭知。惟扣案如事實欄二所
    示之棉質手套2 雙，分別係被告丁○○、甲○○所有，供其
    等2 人共同犯本件犯罪事實欄二所示犯行所用，業據被告 2
    人於偵訊、本院審理中陳述明確（見臺灣彰化地方法院檢察
    署96年度偵字第6953號卷第36頁，本院96年度易字第1268號
    卷第31頁），爰均依刑法第38條第1 項第2 款之規定宣告沒
    收。
據上論斷，應依刑事訴訟法第273 條之1 第1 項、第299 條第 1
項前段，刑法第28條、第320 條第1 項、第47條第1 項、第62條
前段、第41條第1 項前段、第2 項、第51條第5 款、第38 條第1
項第2 款，刑法施行法第1 條之1 第1 項、第2 項前段，判決如
主文。
本案經檢察官莊佳瑋到庭執行職務。
中　　華　　民　　國　　96　　年　　9 　　月　　12　　日
                  刑事第八庭    法  官  林秉暉
以上正本證明與原本無異。
如不服本判決，應於判決送達後10日內，向本院提出上訴書狀，
上訴書狀應「敘述具體上訴理由」，並按他造當事人之人數附繕
本。「切勿逕送上級法院」。
告訴人或被害人對於判決如有不服具備理由請求檢察官上訴者，
其上訴期間之計算係以檢察官收受判決正本之日期為準。
中　　華　　民　　國　　96　　年　　9 　　月　　12　　日
                                書記官  梁高賓
附錄本案論罪科刑法條全文：
中華民國刑法第320條第1項
意圖為自己或第三人不法之所有，而竊取他人之動產者，為竊盜
罪，處 5 年以下有期徒刑、拘役或500元以下罰金。
